Inventaris van het archief van de Gezondheidsorganisatie TNO, 1948-1980
Nationaal Archief, Den Haag
- BESTUURSORGANEN., 04.
  - XH 049:615.37 B.C.C. Vaccinatie. September 1961-1963., 60
  - XH 049:615.37(047) B.C.C. Vaccinatie, 1971-1974; 478
  - XH 049:615.94:576.89 Toxoploasmose-onderzoek., 61
  - XH 049:616.002.5 TBC-adviescommissie., 61
  - XH 049:616.002.5 TBC-adviescommissie., 242
  - XH 049:616.002.77 Commissie Rheuma-onderzoek., 62
  - XH 049:616.002.77 Commissie Rheuma-onderzoek., 62
  - XH 049:616.002.77 Commissie Rheuma-onderzoek., 578
  - XH 049:616.006.46 Commissie kankeronderzoek., 242
  - XH 049:616.022.828.8 Adviescommissie schimmel., 62
  - XH 049:616.022.828.8, Adviescommissie schimmel, 1950; 67
  - XH 049:616.022.828.8, Adviescommissie schimmel, 1958; 64
  - XH 049:616-022.828.8 Adviescommissie schimmel, 1958; 242
  - XH 049:616-022.828.8 Adviescommissie schimmel, 1958; 506
  - XH 049:616-036.22 Epidemieën PEO, 243
  - XH 049:616-049/-097, 243
  - XH 049:616-053.9 Contactgroep gerontologie, 523
  - XH 049:616-053.9 Contactgroep gerontologie, 243
  - XH 049:616.053.9 Adviescommissie voor gerontologisch onderzoek., 63
  - XH 049:616.053.9 Adviescommissie voor gerontologisch onderzoek., 64
  - XH 049:616.053.9 Adviescommissie voor gerontologisch onderzoek. 1952-juli 1955., 62
  - XH 049:616-058:025.4(0:3-057) Adviescommissie sociaal geneeskundige beroepsclassificatie., 65
  - XH 049:616-071.1, 243
  - XH 049:616-083(0:313:1) Oriënteringscommisie inzake [...] de verdeling van patiënten in ziekenhuizen., 65
  - XH 049:616-084/085 1954-1958. Doelmatigheid van curatieve geneeskunde., 65
  - XH 049:616-084/085 1959-1963. Doelmatigheid van curatieve geneeskunde., 66
  - XH 049:616-089.166, 243
  - XH 049:616-089.28 Commissie prothesen., 66
  - XH 049:616-089.843:591.8 [Operatietechniek], 243
  - XH 049:616-094/097 Adviescommissie virusonderzoekingen, 66
  - XH 049:616-094/097 Adviescommissie virusonderzoekingen, 67
  - XH 049:616.12 Commissie hartziekten., 244
  - XH 049:616.12 Commissie hartziekten., 566
  - XH 049:616.12 Commissie Isachemische hartziekte, 567
  - XH 049:616.13.002.2 Commissie inzake arterosclerose., 68
  - XH 049:616.13-002.2 Commissie inzake arterosclerose. algemeen, 245
  - XH 049:616.13-002.2 Commissie inzake arterosclerose. STN, 245
  - XH 049:616.22.009.12-053.3. Arbeidscommissie asthma-onderzoek, 1950-1955.; 69
  - XH 049:616.22.009.12-053.3. Arbeidscommissie asthma-onderzoek, 1956-1963.; 70
  - XH 049:616.22-009.12-053.3 Arbeidscommissie asthma-onderzoek., 245
  - XH 049:616.22-009.12-053.3 Arbeidscommissie asthma-onderzoek. CARA, 523
  - XH 049:616.22-009.12-053.3 Arbeidscommissie asthma-onderzoek. CARA, rapport, 524
  - XH 049:616.24:003.563.67 Commissie silicose., 70
  - XH 049:616.24-006:677.51, 542
  - XH 049:616.24-006:677.51, 597
  - XH 049:616.248-036.22, 245
  - XH 049:616.28 (onderverdeeld) Commissies gehoorafwijkingen., 70
  - XH 049:616.314-002 Commissie tandcariesonderzoek, 1950-1959.; 71
  - XH 049:616.314-002 Commissie tandcariesonderzoek, 1959-1963.; 72
  - XH 049:616.314-002-085 Commissie tandcariesonderzoek., 246
  - XH 049:616.314-085.615.47 Commissie tandheelkundige materialen., 246
  - XH 049:616.314-085:615.47 Commissie tandheelkundige materialen., 524
  - XH 049:616.314-085:615.47-053 Commissie tandheelkundige materialen., 464
  - XH 049:616.32 Adviescommissie tonsillitisonderzoek., 246
  - XH 049:616.32 Adviescommissie tonsillitisonderzoek., 72
  - XH 049:616.379.008.64 Commissie Diabetes, 72
  - XH 049:616.379.008.64 Commissie Diabetes, 569
  - XH 049:616.379-008.64 Commissie Diabetes, 246
  - XH 049:616.379-008.64 Commissie Diabetes, 247
  - XH 049:616-379-008.64 Commissie Diabetes, 571
  - XH 049:616.44-006.5-002 Adviescommissie Kroponderzoek. 1950-mei 1956., 73
  - XH 049:616.44-006.5-002 Adviescommissie Kroponderzoek, 1956 juni-1963.; 4
  - XH 049:616.7-056.3-002.77(0:614.7) Commissie huiszwammen., 74
  - XH 049:616.7-056.3-002.77 Commissie huiszwammen. e.a., 76
  - XH 049:616.831.089.843-053.9 Hersenonderzoek, 244
  - XH 049:616-831-089-843-053.9 Hersenonderzoek, 524
  - XH 049:616.832.21.002 Adviescommissie inzake onderzoek naar de epidemologie van poliomyelitis, 74
  - XH 049:616.853 Commissie Epilepsie. Commissie Landelijk Epilepsie Onderzoek, 247
  - XH 049:616.89 Studiecommissie psychohygiëne TNO., 248
  - XH 049:616.89 Studiecommissie psychohygiëne TNO., 525
  - XH 049:616.926 Adviescommissie onderzoek encephalitis., 75
  - XH 049:616.995.132.8 Adviescommissie ascariden., 75
  - XH 049:617.001.5 Adviescommissie experimentele chirurgische onderzoekingen., 76
  - XH 049:618.2 Obstetrische sterfte., 77
  - XH 049:618.2 Obstetrische sterfte, 1956-1957; 76
  - XH 049:628 Stichting Ratiobouw., 519
  - XH 049:628 Lasom, 248
  - XH 049:628 Noordzee en estuaria, Plaiming, 249
  - XH 049:628 Stuurgroep energie en gebouwen, 520
  - XH 049:628.518 Lichtstraling., 77
  - XH 049:628((613.47)) Commissie Recreatief Gebruik Randmeren IJsselmeerpolders., 248
  - XH 049:632.95 Commissie voor onderzoek inzake nevenwerking van bestrijdingsmiddelen., 525
  - XH 049:632.95 Commissie voor onderzoek inzake nevenwerking van bestrijdingsmiddelen., 249
  - XH 049:632.95 Commissie voor onderzoek inzake nevenwerking van bestrijdingsmiddelen., 519
- WERKZAAMHEDEN, ONDERZOEK., 05
  - XH 05.001.5 wetenschapsbeleid, 525
  - XH 05:001.5 wetenschapsbeleid, 254
  - XH 05:001.5 wetenschapsbeleid, 429
  - XH 05:001.5(079.5) Enquête betaald speurwerk., 254
  - XH 05:001.5(420) Onderzoek door het Britse Research Association, 254
  - XH 05:001.5(420) Onderzoek door het Britse Research Association, 566
  - XH 05:001.6 Ontwikkeling., 254
  - XH 05:001.8 Redevoeringen, voorlichting, persconferenties, 254
  - XH 05:001.8 Redevoeringen, voorlichting, persconferenties, 255
  - XH 05:001.8 Redevoeringen, voorlichting, persconferenties, 473
  - XH 05:001.8 Redevoeringen, voorlichting, persconferenties, 77
  - XH 05:001.8 Bedrijfsvoorlichting, 479
  - XH 05:002 Documentatie., 255
  - XH 05:002 Documentatie., 77
  - XH 05:002.8, 477
  - XH 05:025.4:61 Registratie van medische gegevens, 1950-1951.; 77
  - XH 05:025.4:61 Registratie van medische gegevens, 1952-1963; 78
  - XH 05:053 GO, ziekenhuisplanning, 427
  - XH 05:053 TNO, 427
  - XH 05:061.048.26 Samenwerking met verenigingen, 477
  - XH 05:061.048.26 Samenwerking met verenigingen, 526
  - XH 05:061.048.26 Samenwerking met verenigingen, 574
  - XH 05:061.048.26 Samenwerking met verenigingen, 78
  - XH 05:061.048.26 Samenwerking met verenigingen, 79
  - XH 05:061.048.26 Samenwerking met verenigingen 1964-1967., 255
  - XH 05:061.048.26 Samenwerking met verenigingen 1968-1972., 256
  - XH 05:061.048.26 Samenwerking met verenigingen 1972-1976., 257
  - XH 05:061.048.26 Samenwerking met verenigingen 1977-1980; ON; TN; TWA; WN., 258
  - XH 05:061.055.5 Verslagen van verenigingen 1964-1975., 258
  - XH 05:061.055.5 Verslagen van verenigingen 1975-1980, 259
  - XH 05:061.2 Lidmaatschappen van verenigingen, 259
  - XH 05:061.2 Lidmaatschappen van verenigingen, 499
  - XH 05:061.2 Lidmaatschappen van verenigingen, 564
  - XH 05:061.2 Lidmaatschap Management centre of Europe, 566
  - XH 05:061.3 Congressen., 260
  - XH 05:061.3 Congressen, 1963-1971; 262
    Openbaarheid beperkt tot 01-01-2022
  - XH 05:061.3 Congressen, 1970-1980; 261
  - XH 05:061.3 Congressen. 1970-1980 stroken, 263
  - XH 05:061.3 Congressen. 1970-1980 stroken, 264
  - XH 05:061.3 Congressen. Gasoven, 566
  - XH 05:061.3 Congressen. Tesch, reis naar Amerika, 587
  - XH 05:061.3 Congressen. Wassenaar, 566
  - XH 05:311 Statistiek IWIS algemeen, 562
  - XH 05:312:616-058, 264
  - XH 05:314.12:351.77(100) [iets rechtelijks met openbare gezondheidszorg], 561
  - XH 05:33 XH 39 Administratie., 80
  - XH 05:338.984.4 Point Four van het Bold New Program Technische Hulp aan ontwikkelingslanden., 80
  - XH 05:338.984.4(4):622.33+699.1 Europese Gemeenschap voor Kolen en Staal., 264
  - XH 05:341.12:351.77(100) Wereldgezondheidsorganisatie WHO 1963-1966, 264
  - XH 05:341.12:351.77(100) Wereldgezondheidsorganisatie WHO 1966-1980, 265
  - XH 05:341.12:351.77(100) Wereldgezondheidsorganisatie WHO IA, 562
  - XH 05:341.123 Verenigde Naties ECOSOC., 265
  - XH 05:341.232.5 Technical Assistance Ontwikkelingslanden., 265
  - XH 05:347.776 Oneerlijke en ongeoorloofde concurrentie., 265
  - XH 05:347.78 Auteursrecht., 265
  - XH 05:35.078.5(100) Buitenlandse studiebeurzen, 266
  - XH 05:35.078.5(100) Buitenlandse studiebeurzen, 472
  - XH 05:35.087.5(100) Buitenlandse studiebeurzen: WHO, 567
  - XH 05:351,7 Gezondheidsnota Min. So.Za., 566
  - XH 05:351,7 Gezondheidsnota Min. So.Za., 567
  - XH 05:361.1.362.8 Jeugdgezondheidszorg., 266
  - XH 05:362.78 Kinderuitzending, vakantiekolonies., 578
  - XH 05:378.3 Studiebeurzen, stipendia., 267
  - XH 05:48.26-055 Meetmethoden, 585
  - XH 05:539.16:551.464 Onderzoek radioactief besmet zeewater., 267
  - XH 05:539.16:551.464 Onderzoek radioactief besmet zeewater., 578
  - XH 05:546.1/8:616-053.31.31+616-055.26 [Chemicaliën bij ongeboren kinderen en nog wat], 267
  - XH 05:55 1975, 482
  - XH 05:574 Medisch biologisch laboratorium, 612
  - XH 05:574.6.08 Toegepaste moleculaire biologie., 267
  - XH 05:576.11:616-073.75 Genetische radioactieve stralendosis., 567
  - XH 05:576.312.32:616.899.65 [ook iets toxisch?], 267
  - XH 05:576.89:612.63 Toxoplasmose bij zwangeren en pasgeborenen. (G.J. Kloosterman), 268
  - XH 05:577.3 [Biochemie], 268
  - XH 05:578 Biologische techniek, International Biological Program., 268
  - XH 05:578 Biologische techniek, International Biological Program., 567
  - XH 05:578 Biologische techniek,: 1965, 613
  - XH 05:578,Biologische techniek, diverse onderwerpen, 269
  - XH 05:578, Biologische techniek, diverse onderwerpen, 270
  - XH 05:578, Biologische techniek, diverse onderwerpen, 271
  - XH 05:578.085:616-089.48 [Biologische techniek], 568
  - XH 05:578:615.47 [Biologische techniek bij bloedonderzoek], 271
  - XH 05:578:616-089.843. Voorstel voor een onderzoek naar de mogelijkheid om experimenten met proefdieren bij kankeronderzoek te vervangen door analyse van weefsel- en celcultures (prof. dr. G.W. Barendsen, radiobiologisch instituut)., 272
  - XH 05:581.08, 272
  - XH 05:591.084, 272
  - XH 05:591.089 Proefdieren, 272
  - XH 05:591.089 Proefdieren, 434
  - XH 05:591.089 Proefdieren, 500
  - XH 05:591.089 Proefdieren, 503
  - XH 05:591.089 Proefdieren, 506
  - XH 05:591.089 Proefdieren, 576
  - XH 05:591.089 Proefdieren, 583
  - XH 05:591.089 Proefdieren Algemeen, 485
  - XH 05:591.089 Fretten, honden, katten, 433
  - XH 05:591.089 kippen, 501
  - XH 05:591.089.2:684.43, 496
  - XH 05:591.089:612.398 Proefdieren bij bloedonderzoek., 496
  - XH 05:591.089:615.016.4 Proefdieren bij een bepaald soort geneesmiddelen., 501
  - XH 05:591.089:615.782 Teratogene werking van thalidomide bij proefdieren (H.J. Klein Obbink), 272
  - XH 05:591.089:616.24 Pneumocycli Carini in knaagdierkolonies (Centraal Proefdieren Bedrijf), 272
  - XH 05:591.089:616-091.8 Kankeronderzoek bij proefdieren., 496
  - XH 05:591.089:658.8.027 Leveringsvoorwaarden van proefdieren., 496
  - XH 05:591.13.08 Dierexperimenteel voedingsonderzoek., 562
  - XH 05:591.2.089 Microbiële flora van proefdieren., 562
  - XH 05:599.8 Primaten., 502
  - XH 05:599.8 Primaten., 526
  - XH 05:599.8.08:615.37 B.C.G.-vaccinatie bij apen., 505
  - XH 05:599.8:657.47, 498
  - XH 05:599.8:658.8 Levering van apen., 499
  - XH 05:6, 494
  - XH 05:608.3 Octrooien., 273
  - XH 05:608.3 Octrooien., 80
  - XH 05:61... diversen, w.o. (0:...) Geneeskunde algemeen, 102
  - XH 05:61.001.5 Geneeskundige research., 274
  - XH 05:61:025.4 Registratie medische gegevens., 273
  - XH 05:61:025.4 Registratie medische gegevens. GO 600 C 81, 273
  - XH 05:61:53 Medische fysika, 274
  - XH 05:61(0:....) Medische statistiek kleine dossiers, 80
  - XH 05:61(0:....) Medische statistiek kleine dossiers, 81
  - XH 05:61(0:362.1) Kruisverenigingen, wijkverpleegsters, ziekenbezoeken., 80
  - XH 05:61-001.5(492) Medisch onderzoek algemeen in Nederland., 559
  - XH 05:611, Anatomie-onderzoek: kleine commissie Medisch Fysisch Instituut, 275
  - XH 05:611, Anatomie-onderzoek: kleine commissie Medisch Fysisch Instituut, taakstelling, "map IÏ., 276
  - XH 05:611 Anatomie-onderzoek: Oefenpop, 559
  - XH 05:611.1/.8:664.8.03:616-089.843 Testen van apparatuur voor orgaanconservering voor transplantaties, 274
  - XH 05:611.1/.8:664.8.03:616-089.843 Testen van apparatuur voor orgaanconservering voor transplantaties, 550
  - XH 05:611.631+611.38 Apparatuur, 274
  - XH 05:611.66:615.25 Onderzoek naar de invloed van steroïden op de druk in de niet-zwangere mensen-uterus (T.K.A.B. Eskes), 274
  - XH 05:611.718+612.75-053.2, 274
  - XH 05:611.718+612.75-053.2 Anatomie en fysiologie van de kindervoet (A.L. Vetten), 275
  - XH 05:611.718+612.75:053.2 Anatomie en fysiologie van de kindervoet (A.L. Vetten), 80
  - XH 05:611.77 Anatomie, 275
  - XH 05:611.9 Anatomie, 275
  - XH 05:611.946 Medisch Fysisch Instituut: Werkgroep lage-rugklachten, 499
  - XH 05:612 Bloed en bloedsomloop, 283
  - XH 05:612 Bloed en bloedsomloop, 450
  - XH 05:612 Bloed en bloedsomloop, 492
  - XH 05:612 Bloed en bloedsomloop, 81
  - XH 05:612, algemeen, 275
  - XH 05:612.014.44-084.2 [Bloed en bloedsomloop: bloedlichamen], 276
  - XH 05:612.014.44-084.2 [Bloed en bloedsomloop: bloedlichamen], 277
  - XH 05:612.014.44-084.2 Medisch Fysische Afdeling 282 A 21 Bloed en bloedsomloop, 277
  - XH 05:612.014.481.1:575.24:576.312.32:595.772.4 Fysologie der cel in verband met röntgenstralen., 277
  - XH 05:612.014.481:612.017 Antistoffen tegen peptide hormonen (radio-immuno-assay) H.J. Hollemans, J.L. Touber., 277
  - XH 05:612.015.3 Bloed en bloedsomloop, 278
  - XH 05:612.08-001.5 Bloed en bloedsomloop, 278
  - XH 05:612.115:616.151.5-005 Bloed en bloedsomloop, 278
  - XH 05:612.118 Invloed van weer en klimaat op de samenstelling van het bloed van bloeddonors i.v.m. epidemische vraagstukken (S.W. Tromp), 278
  - XH 05:612.118.071.1 Immumdepressies onder omstandigheden als operaties en hartinfarct. (J.W. Imhof), 278
  - XH 05:612.12-008-085, 562
  - XH 05:612.12-08.331.1(492), 500
  - XH 05:612.127 Gaschromatografie bij bepaling van bloedgassen in de kliniek (G.J. Tammeling)., 278
  - XH 05:612.129:616.85-009.86-005.98 Bereiding van C1 esteroseremmer uit menselijk bloed; betekenis voor patiënten met erfelijk angloneurotisch oedeem. (K.W. Pondman)., 279
  - XH 05:612.141:559.323.4 Onbloedige bloeddrukmeting in de rattestaart. (A.J.H. Vendrik)., 279
  - XH 05:612.146 Serum lipoproteïnen en variabiliteit van de bloeddruk bij ovulatieremmers. (Huizinga-Edgar), 279
  - XH 05:612.15 Bloed en bloedsomloop, 279
  - XH 05:612.15-073.173.524 Bloed en bloedsomloop, 279
  - XH 05:612.24 Bloed en bloedsomloop, 279
  - XH 05:612.28-088.55-02:612-014.424.4 Bloed en bloedsomloop, 544
  - XH 05:612.322.4:616-008.9-042.1.8 De eiwit-belastingproef bij cirrose-patiënten en patiënten met entrohepatische hypertensie. (R. van Leuven)., 279
  - XH 05:612.35-015.3:615.734.4 Antipyrine speekselhalfwaardetijden als maat voor het farmacon-metaboliserend vermogen bij de mens (D.D. Breimer)., 544
  - XH 05:612.38:615.739.13 IJzerstofwisseling., 280
  - XH 05:612.38:615.739.133.1:616.053.9 De absorptie van ijzerhoudende stoffen en de ijzerstofwisseling bij gezonde bejaarden. (J.J.M. Marx)., 280
  - XH 05:612.397.7 Bloed en bloedsomloop, 281
  - XH 05:612.398.12 Stofwisselingselementen in het bloed., 281
  - XH 05:612.398.14 [Bloedeiwitten?], 281
  - XH 05:612.43 Vorming en afbraak van geslachtshormonen in de jeugd en gedurende de pubertijd. (J.J. van der Werff ten Bosch)., 281
  - XH 05:612.433.397 Ketose bij honger, bij vetzucht en diabetis. (J.C. Birkenhäger)., 281
  - XH 05:612.461.22:616.074-053.2 Erfelijke stofwisselingsstoornissen bij kinderen. (S.K. Wadman en F.J. van Sprang), 281
  - XH 05:612.466 Diverse typen kunstnieren., 282
  - XH 05:612.616.31 Bloed en bloedsomloop, 282
  - XH 05:612.63.031.1 Onvoldoende corpus luteum als reden van onvruchtbaarheid. (F. Driessen), 282
  - XH 05:612.662 Menopauze. (L. Jongman), 283
  - XH 05:612.74:616.748-009.2 Electromyografisch en goniometrisch gangbeeldonderzoek van normale indiviuen en motorisch gestoorde kinderen (A.H.M. Lohman)., 283
  - XH 05:612.741.16-036.85 Electromyografie aan armen en handen (revalidatie). (A.J.H. Prevo c.s.), 283
  - XH 05:612.741.16-036.85 Electromyografie aan armen en handen (revalidatie). (A.J.H. Prevo c.s.), 544
  - XH 05:612.78 Toepassing van spraakaudiometrie. (G. de Wit en T.S. Kapteyn), 283
  - XH 05:612.793.5:668.176, 283
  - XH 05:612.793.5:668.176 Wasmiddelen, 588
  - XH 05:612.821.715 Perceptie., 283
  - XH 05:612.84 Zintuigfysiologie., 283
  - XH 05:612.843 Onderzoek gezichtsscherpte en kleurenblindheid., 283
  - XH 05:612.843 Onderzoek gezichtsscherpte en kleurenblindheid., 559
  - XH 05:612.843.723 Gegevensverwerking van fluorescentiefoto's. (A. Hagedoorn). Perceptieve last en belastbaarheid., 283
  - XH 05:612.858.746.014.45 Impendantiebepaling aan het menselijk oor (vestibulair orgaan), 283
  - XH 05:612.884 Bestrijden van chronische pijn (J. Spierdijk)., 283
  - XH 05:612.884 Bestrijden van chronische pijn (J. Spierdijk)., 503
  - XH 05:612-008.3-073.96, 495
  - XH 05:613 Patiënt-huisarts-gezondheidsvoorzieningen (E.J. Cretier), 283
  - XH 05:613 Gezondheidszorg Commissie voor Arbeidskundig Onderzoek., 583
  - XH 05:613 Gezondheidszorg diverse dossiers, 81
  - XH 05:613.1(0:551.586) Bioklimatologie., 283
  - XH 05:613.1(0:551.586) Bioklimatologie., 81
  - XH 05:613.2 Voedingshygiëne., 284
  - XH 05:613.2 Voedingshygiëne. Wosuna Wotro, 574
  - XH 05:613.2(492) Voedingsonderzoek in Nederland., 284
  - XH 05:613.2(492) Voedingsonderzoek in Nederland., 598
  - XH 05:613.2(492) Voedingsonderzoek in Nederland: Ongevallen, 587
  - XH 05:613.2(492) Voedingsgewoonten, 587
  - XH 05:613.2(883) Voedingsonderzoek in Suriname., 284
  - XH 05:613.361.1, 531
  - XH 05:613.5 Stuurgroep industriële stofproblemen, 431
  - XH 05:613.5 Stuurgroep industriële stofproblemen, 594
  - XH 05:613.6 Bedrijfsgeneeskunst, 284
  - XH 05:613.6 Bedrijfsgeneeskunst, 428
  - XH 05:613.6 Bedrijfsgeneeskunst, 429
  - XH 05:613.6 Bedrijfsgeneeskunst, 436
  - XH 05:613.6 Bedrijfsgeneeskunst, 501
  - XH 05:613.6 Bedrijfsgeneeskunst, 502
  - XH 05:613.6 Bedrijfsgeneeskunst, 503
  - XH 05:613.6 Bedrijfsgeneeskunst, 530
  - XH 05:613.6 Bedrijfsgeneeskunst, 585
  - XH 05:613.6 (2) Bedrijfsgeneeskunst, 452
  - XH 05:613.6 Bedrijfsgeneeskunst 1957-1959, 82
  - XH 05:613.6 Bedrijfsgeneeskunst 1959-1960, 83
  - XH 05:613.6 Bedrijfsgeneeskunst 1960, 84
  - XH 05:613.6 Bedrijfsgeneeskunst 1961, 85
  - XH 05:613.6 Bedrijfsgeneeskunst 1961-1962, 86
  - XH 05:613.6 Bedrijfsgeneeskunst 1962-1963, 87
  - XH 05:613.6 AGWON; andere lawaainvloed; arbeid der toekomst, 286
  - XH 05:613.6 Bedrijfsgeneeskunst Algemeen, 594
  - XH 05:613.6 Arbeid extreme temperaturen, 592
  - XH 05:613.6 Asbest in de toekomst, 584
  - XH 05:613.6 Audiometrie; bedrijf en gezondheid, 286
  - XH 05:613.6 Bedrijf en gezondheid; belasting; belastbrhd, 287
  - XH 05:613.6 Beleid e.a., documenten, 476
  - XH 05:613.6 Biologische sampling, 287
  - XH 05:613.6 Commissie voor Arbeidskundig Onderzoek, 288
  - XH 05:613.6 Commissie voor Arbeidskundig Onderzoek, 437
  - XH 05:613.6 Commissie voor Arbeidskundig Onderzoek, 589
  - XH 05:613.6 Commissie voor Arbeidskundig Onderzoek, algemeen, 454
  - XH 05:613.6 Commissie voor Arbeidskundig Onderzoek algemeen, 585
  - XH 05:613.6 Commissie voor Arbeidskundig Onderzoek, begroting, ---
  - XH 05:613.6 Commissie voor Arbeidskundig Onderzoek diversen, 560
  - XH 05:613.6 Commissie voor Arbeidskundig Onderzoek, Documentatie gevaarlijke stoffen, 564
  - XH 05:613.6 Commissie voor Arbeidskundig Onderzoek, Industriële toxicologie, 480
  - XH 05:613.6 Commissie voor Arbeidskundig Onderzoek, notulen 1969-1974, 485
  - XH 05:613.6 Commissie voor Arbeidskundig Onderzoek, opgeheven werkgroepen, 573
  - XH 05:613.6 Commissie voor Arbeidskundig Onderzoek veiligheidseducatie, 560
  - XH 05:613.6 Commissie voor Arbeidskundig Onderzoek, vergaderingen, 289
  - XH 05:613.6 Commissie voor Arbeidskundig Onderzoek, vergaderingen, 290
  - XH 05:613.6 Commissie voor Arbeidskundig Onderzoek, vergaderingen, versl en rapp, 291
  - XH 05:613.6 Commissie voor Arbeidskundig Onderzoek, versl en rapp, 292
  - XH 05:613.6 Commissie voor Arbeidskundig Onderzoek werkplan, 560
  - XH 05:613.6 Commissie voor Arbeidskundig Onderzoek: rugafwijkingen arb. achterhoekse ijzerg, 574
  - XH 05:613.6 CO-vergiftiging; criteria werkmeth; Documentatie Gevaarlijke Stoffen, 292
  - XH 05:613.6 Documentatie Gevaarlijke Stoffen, Documentatie, 293
  - XH 05:613.6 Documentatie Gevaarlijke stoffen, 590
  - XH 05:613.6 Epidemologie bedr, 294
  - XH 05:613.6 Ergonomie, 294
  - XH 05:613.6 Ergonomie, 295
  - XH 05:613.6 Ergonomie, criteria, 295
  - XH 05:613.6 Ergonomie, criteria, 296
  - XH 05:613.6 Ergonomie, psychologie, 296
  - XH 05:613.6 Ergonomie, psychologie, 297
  - XH 05:613.6 Ergonomie, somatometrie, 297
  - XH 05:613.6 Ergonomische fysiologie, 528
  - XH 05:613.6 Ergonomische fysiologie, 529
  - XH 05:613.6 Extreme temperaturen, 297
  - XH 05:613.6 Gehoorbescherming, 297
  - XH 05:613.6 Geluidshinder, 297
  - XH 05:613.6 Geneeskundig onderzoek, 577
  - XH 05:613.6 Gezichtsfunctie; griepvaccinatie, 298
  - XH 05:613.6 Iatrogeen ziekteverzuim; Industr. stofprobl., 298
  - XH 05:613.6 IJzer- en staalgieterijen, 309
  - XH 05:613.6 IJzer- en staalgieterijen, 310
  - XH 05:613.6 Industr. toxocologie, 298
  - XH 05:613.6 Industr. toxocologie, 299
  - XH 05:613.6 Informatiecentrum, 299
  - XH 05:613.6 Invloed lawaai op groepsprestaties, 299
  - XH 05:613.6 Bedrijfsgeneeskunst Jaarverslag, 472
  - XH 05:613.6 Kunststoffen, 299
  - XH 05:613.6 Lasrook, 299
  - XH 05:613.6 Lasrook, 300
  - XH 05:613.6 Lawaaibestrijding, 300
  - XH 05:613.6 Lawaaibestrijding, 301
  - XH 05:613.6 Lawaaiinvloeden (andere), 592
  - XH 05:613.6 LEP, 301
  - XH 05:613.6 Longafwijkingen ijzer- en staalindustrie, 559
  - XH 05:613.6 longafwijkingen ijzer- en staalindustrie, 574
  - XH 05:613.6 longafwijkingen ijzer- en staalindustrie, 575
  - XH 05:613.6 Bedrijfsgeneeskunst Meetmethoden, 302
  - XH 05:613.6 Miniatuurarbeid; ogen en beroep, 302
  - XH 05:613.6 Ongevallen, 588
  - XH 05:613.6 Ongevallen, 594
  - XH 05:613.6 Ongevallenpreventie, 302
  - XH 05:613.6 Ongevallenpreventie, 303
  - XH 05:613.6 Oudere werknemer, 303
  - XH 05:613.6 Persoonl. beschermingsmidd.; PGO, 303
  - XH 05:613.6 Relatie lawaai algemeen, 474
  - XH 05:613.6 Relatie lawaai- en lawaaidoofheid, 304
  - XH 05:613.6 Relatie lawaai- en lawaaidoofheid 1963-1970, 305
  - XH 05:613.6 Relatie lawaai- en lawaaidoofheid 1970-1980, 306
  - XH 05:613.6 Relatielawaai, verslagen, 597
  - XH 05:613.6 Revalid. gehandicapten, 472
  - XH 05:613.6 Silicose; standaardinstr. bepalingsmethoden, 306
  - XH 05:613.6 Stofgehalte buitenlucht, 594
  - XH 05:613.6 Stuurgroep arbeid bij extreme temperaturen, 570
  - XH 05:613.6 Stuurgroep Audiometrie, 593
  - XH 05:613.6 Stuurgroep ergonomie, 569
  - XH 05:613.6 Stuurgroep ergonomie, 570
  - XH 05:613.6 Stuurgroep lawaaiinvloeden, 572
  - XH 05:613.6 Stuurgroep Lawaaiinvloeden, 593
  - XH 05:613.6 Stuurgroep meetmethoden, 569
  - XH 05:613.6 Stuurgroep Meetmethoden, 593
  - XH 05:613.6 Stuurgroep model bedrijfsgezondheidszorg, 306
  - XH 05:613.6 Stuurgroep ongevallenpreventie Ragay, 569
  - XH 05:613.6 Stuurgroep standaardisatie bepalingsmethode, 594
  - XH 05:613.6 Stuurgroep ziekteverzuim, ---
  - XH 05:613.6 Toxicologie, 306
  - XH 05:613.6 toxicologie, 578
  - XH 05:613.6 Toxicologie, 585
  - XH 05:613.6 Trillingen op de arbeidsplaats, 307
  - XH 05:613.6 Tumor, 307
  - XH 05:613.6 Veiligheidseducatie, 307
  - XH 05:613.6 Veiligheidseducatie., 600
  - XH 05:613.6 Verkeersergonomie, 308